# 合作开发房地产项目如何进行会计处理

提问人：缘 城雪 时间：2021-12-24 09:14:25
求助陈版主：
A公司与B公司合作开发一个房地产项目，预计总投资 1 亿元，其中A公司投资20%即 2000 万元；B公司投资80%即 8000 万元。B公司作为业主进行开发，A公司不持有B公司股份。目前项目初步预计亏损1.2亿元（经双方协商，A公司不承担投资款之外的损失，还可获得一部分房产作为补偿，但最终协商结果尚未确定）。 2019 年，A公司将该项投资计入可供出售金融资产，金额为 2000 万元。 2020 年，A公司执行新金融工具准则，将其计入其他权益工具投资 2000 万元。请教陈版主，该项投资计入其他权益工具是否正确，若计入其他权益工具，年末是否需要对公允价值进行调整，该公允价值如何确定，是以预计亏损将公允价值减至 0 吗？

回答人：chenyiwei
该投资对象是特定的合作开发项目权益，对被投资公司而言并非权益工具。因此不能作为其他权益工具投资。如果A对该项目无控制、共同控制或重大影响的，应作为以公允价值计量且其变动计入损益的金融资产，列报为交易性金融资产或者其他非流动金融资产。

提问人：缘 城雪 时间：2021-12-30 21:31:37
陈版主，您好，根据合作协议“2.双方共同投资组建项目董事会，按股份合作方式联合开发该项目；3.该项目实行董事会领导下的项目经理部。”在项目开发过程中，A公司派驻一名人员任董事、并派人担任营销部总监、材料部部长，参与了项目的日常经营和管理。这种情况，是否可以认定为对项目具有重大影响。请问在这种情况下，还应计入以公允价值计量且其变动计入损益的金融资产吗？

回答人：chenyiwei
对此类结构化主体的投资，不能简单地根据董事会席位判断有无重大影响。